Inventaris van het archief van de Netherlands Purchasing Commission en haar rechtsvoorgangers te San Diego en New York, 1940-1945
Nationaal Archief, Den Haag
Ministerie van Marine: Netherlands Purchasing Commission en haar Rechtsvoorgangers te San Diego en New York
Netherlands Purchasing Commission
1940-1945
D27526
3.90 meter; 113 inventarisnummers.
Normale, getypte en gedrukte documenten, geen bijzondere handschriften.
Nationaal Archief, Den Haag
Ministerie van Marine / Netherlands Purchasing Commission
De Netherlands Purchasing Commission (NPC) werd begin 1941 opgericht als centraal aankoopkantoor voor de hele Nederlandse overheid. Het archief bevat correspondentie met de Nederlandse regering in Londen, Nederlands-Indië (later de Bevelhebber der Strijdkrachten in het Oosten, C.E.L. Helfrich), Suriname en de Nederlandse Antillen. Er is onder meer documentatie over de aankoop van vliegtuigen, wapens voor koopvaardijschepen en onderzeebootjagers en overleg met Amerikaanse werven over onderhoud aan Nederlandse duikboten. In het archief is gedeponeerd archief aangetroffen van The Royal Netherlands Arsenal, later Arsenal Department, dat reeds voor de oorlog als inkoopbureau van het Nederlandse leger actief was in de Verenigde Staten. Het archief bevat correspondentie met het departement en stukken betreffende de aankoop van legermateriaal.
Archiefvorming
Geschiedenis van de archiefvormer
Een korte geschiedenis van de Netherlands Purchasing Commission, 1941-1951
Op 27 januari 1941
Ministerie van Buitenlandsche Zaken nr. 119, GA, gewijzigd bij beschikking van 28 juli 1942, nr. 583/0.5.0.
werd de Netherlands Purchasing Commission (voortaan: NPC) opgericht bij gezamenlijke beschikking van de ministers van Buitenlandse Zaken, van Koloniën en van Defensie. Al voor de instelling van de NPC waren in de Verenigde Staten en Canada diverse commissies werkzaam op het gebied van aankoop van diverse artikelen ten behoeve van militaire en burgerlijke overheidsdiensten. Dit waren de Royal Netherlands Indies Ordnance Commission die inkopen deed voor het KNIL
In juni 1940 uitgestuurd door het ministerie van Koloniën.
, de Royal Netherlands Navy Purchasing Commission
Opgericht 5 juli 1940. Taak:
aanschaf materiaal voor marine in Engeland en overzee
bewapening koopvaardij
uitrusting en bewapening Nederlandse oorlogsschepen
aankoop en uitrusting vliegtuigen MLD
verzorging doortrekkend marinepersoneel
behandelen uitkeringen aan echtgenoten/weduwen marinepersoneel
voorbereiding bouw vlootbasis Nederlands-Indië na herovering.
, die zulks verrichtte voor de Koninklijke Marine, de Civil Marine Service of the Netherlands-Indian Government
Arriveerde september 1940 in New York onder leiding van ir. Veerman.
, die aanschaffingen deed ten behoeve van de modernisering van de Gouvernementsmarine en de gewestelijke vloot en de bebakening en kustverlichting van Nederlands-Indië en tenslotte de Royal Netherlands Arsenal
Deze was reeds voor het uitbreken van de oorlog in Nederland actief in de Verenigde Staten.
die voor de Artillerie-Inrichtingen Hembrug in Amerika spullen trachtte te verwerven. Tot de vorming van een centraal orgaan en vereniging van de vier aankoopcommissies werd overgegaan op last van de regering om een betere coördinatie te verkrijgen en omdat het naast elkaar bestaan van de vele commissies op de buitenwereld - in casu de Amerikanen - een ongunstige indruk maakte en de regeling van bevoegdheden onduidelijk werd. De NPC werd onder voorzitterschap van ir. J. van den Broek gesteld die verantwoording schuldig was aan de Nederlandse regering en de Gouverneur-Generaal van Nederlands-Indië.
Na instelling van de NPC zette de Civil Marine Service of the Netherlands-Indian Government haar werkzaamheden voort als Civil Marine Department; de Royal Netherlands Arsenal Commissie ging verder als het Arsenal Department; de Royal Netherlands Navy Purchasing Commission stond vanaf 27 januari 1941 bekend als het Naval Department van de NPC. Verder kende de NPC het Department C, vanaf midden 1942 General Purchasing Division genoemd. Gestart als bemiddelingsorgaan en centraal toezichtorgaan voor inkoop van civiele goederen in de VS ten behoeve van Nederlands-Indië, werd vanaf januari 1941 de taak van deze afdeling uitgebreid met de aankoop van civiele goederen voor de regeringen van Curaçao en Suriname.
In 1950 werd overwogen de NPC te reorganiseren, gezien het afnemend aantal bestellingen. Aanleiding was een brief over deze zaak van de marineattaché Washington. Met ingang van 1 april 1950 verliet kolonel E. Baretta die tot dan toe als NPC-lid belast was met de aankopen ten behoeve van de Koninklijke Land- en Luchtmacht met eervol ontslag deze organisatie. Aangezien de Indonesische regering geen gebruik van de NPC wilde maken en door het wegvallen van aankopen van het KNIL overwoog men de leger- en luchtmachtafdeling van de NPC op te heffen. Desgevraagd verklaarde het comité chefs van staven dat een ingekrompen NPC, onder de naam NPC Navy Department ook de inkopen voor genoemde twee krijgsmachtdelen - de Luchtmacht maakte nog deel uit van de Koninklijke Landmacht - zou kunnen verrichten, evenals MDAP (Mtual Defence Assistance Program) en worden gedeeld door de ministeries van Marine en Oorlog. In 1951 adviseerde de materieelraad de militaire- en marine attaché met deze inkopen te belasten.
Centraal Archievendepot, het archief van het ministerie van Marine, dossier 156667 geheim.
Geschiedenis van het archiefbeheer
Overplaatsingen na 1945
In september 1947 maakte de luitenant ter zee der 2e klasse J.A. Poppe in opdracht van de minister van Marine een dienstreis naar de Verenigde Staten om in de omgeving van New York documenten te verzamelen voor de historische sectie. Hij bezocht hiertoe onder andere de marine-afdeling van de NPC. Hij rapporteerde dat het archief van de marine-afdeling van de NPC onder andere bestond uit:
2 archiefkasten algemene correspondentie, hoofdzakelijk betrekking hebbende op personeel der Koninklijke Marine
1 archiefkast met zgn. orders Curaçao
1 archiefkast met correspondentie over familieleden van marinepersoneel
1 archiefkast met orders Batavia-Melbourne-Holland en BdZ
14 archiefkasten met allerlei soorten orders
2 archiefkasten met teletypes en overzeese telegrammen betreffende allerlei zaken
1 kast met 4 laden met gegevens betreffende Nederlandse koopvaardijschepen en de aangebrachte bewapening (de files g. en j. lopen te boek als de zogenaamde Wijtema files en bevatten gegevens betreffende koopvaardijschepen, rapporten van schepen, rapporten van gezagvoerders enz.)
1 archiefkast met gegevens betreffende higginsboten.
In de opslagplaats waren verder nog aanwezig ongeveer zeventig kisten met documenten die opgeslagen zijn en niet meer worden gebruikt. De inhoud van dezer kisten is niet meer precies bekend. In vele gevallen kloppen de etiketten met de inhoudsopgave niet met de werkelijke inhoud. Ook bevonden zich onder deze kisten de zgn. San Diego files. Het was dus noodzakelijk dat kist voor kist nagekeken werd. Poppe inspecteerde 3 kisten op materieel dat voor zijn doel van belang was, namelijk geschiedschrijving. Een groot deel was in zijn ogen van geen belang. Hij lichtte een aantal stukken en bracht ze naar Washington. Hij concludeerde dat overplaatsing naar Nederland van dat deel van het archief dat van waarde was voor de geschiedschrijving de beste oplossing was. Hij dacht hierbij aan de correspondentie van de NPC aan de marineattaché, aan Navy Londen, aan Navy Indies in 1941 en bevelhebber der zeestrijdkrachten correspondentie over 1940 en 1941. Hieruit zou de opzet en werkwijze zijns inziens het best kunnen worden gereconstrueerd. De minister van Marine ging akkoord met deze opzet.
Centraal Archievendepot, het archief van het ministerie van Marine, dossiernr. 449803, bundel 7.
In 1995 werd een doos archiefbescheiden betreffende San Diego over het jaar 1942 overgeplaatst vanuit het instituut Maritieme Historie overgeplaatst naar het CAD.
De verwerving van het archief
Overbrenging van een overheidsarchief
Inhoud en structuur van het archief
MAISAO-WOTAP; 2.12
Selectie en vernietiging
Netherlands Purchasing Commission
Tijdens de selectie in 1998 werd 1,28 meter archiefbescheiden vernietigd.
Royal Netherlands Arsenal, later Arsenal Department
Tijdens de bewerking werd ongeveer 1,6 meter archiefbescheiden vernietigd. Het betrof hier hoofdzakelijk stukken betreffende de routinematige aanschaf van materiaal en de financiële afhandeling hiervan alsmede correspondentie met producenten en handelaren inzake verzoeken tot het verstrekken van informatie.
Ordening van het archief
Postregistratie en archiefvorming
Regels voor de correspondentie
Bij het opnemen van brieven (al of niet gedicteerd) vraag steeds, wat als onderwerp vermeld moet worden en wie den brief zal teekenen.
Vraag, hoeveel copieën er gemaakt moeten worden en aan wien copieën moeten worden doorgegeven. In geval van twijfel maak 2 copieën voor elke betrokken afdeling.
Behalve het onderwerp, dat onmiddelijk boven den tekst geplaatst wordt, duid door initialen aan, wie den brief gedicteerd of opgegeven en wie hem geschreven heeft.
Er moet in den regel een gele extra copie gemaakt worden voor het "Centrale Archief". In plaats van een gele wordt een lichtblauwe extra copie gemaakt voor het "Archief Executive Committee", indien de brief gericht is tot:
het Gezantschap (resp. andere Nederlandse autoriteiten) in Washington
Regeerings- of militaire instanties in Londen, Oost- en West-Indië
Javasche Bank, en wanneer het om vertrouwelijke brieven - dus niet puur technische - gaat, gericht tot
Amerikaansche autoriteiten
British Purchasing Commission.
Komen boekingsposten in een gedicteerden brief voor of gegevens, die voor aantekening op de orderkaarten der boekhoudafdeeling in aanmerking komen, bijv. bij bestellingen, dan moet een extra copie (wit) aan die afdeeling worden doorgegeven voorzien van het stempel "boekhouding". In gevallen van twijfel make men steeds die extra copie.
Alle veranderingen en toevoegingen in het origineel worden op alle copieën overgenomen.
De datum van beantwoording wordt op den binnengekomen brief vermeld (op de daarvoor bestemde plaats van het stempel).
Aan den voet van brieven met bijlagen wordt het aantal en zoo mogelijk een korte omschrijving geplaatst. Van door ons getypte bijlagen wordt een doorslag bij elke copie gevoegd. Indien een bijlage (niet door ons getypt) voor latere referte door ons in aanmerking komt of anderzins van belang kan zijn, wordt een afschrift of een foto ervan gemaakt om met copie opgeborgen te worden.
Op brieven en enveloppen dient de juiste titulatuur te worden toegepast.
In den tekst van telegrammen van telegrammen moeten getallen worden uitgedrukt in letters, niet in cijfers.
2 december 1940
Inzake te vervaardigen kopieën
Zoals bekend, moet bij het opnemen van een brief, memorandum, etc. aan de opdrachtgever steeds gevraagd worden, hoeveel en voor wie copieën worden verlangd. Dit wordt bij het stenogram resp. op het concept genoteerd en op de originele brief (en doorslagen) in de rechter bovenhoek aangeduid zoals hieronder sub 7 nader aangegeven.
Van elk stuk (brief, expose, staat) wordt steeds een gele kopie (voor het Centraal Archief) gemaakt, behalve in de gevallen, waar zij vervangen wordt door een blauwe (voor het Excutive Commité) zie instructie van 2 december 1940 sub 4.
Gekleurd papier wordt gebruikt:
lichtblauw: voor "Excutive Commité"
geel: voor "Centraal Archief"
rose: voor "Boekhouding (de stempeling van deze laatste copieën wordt hierdoor overbodig).
De getijpte brieven gaan met alle copieën en envelop naar de Centrale Correspondentiekamer, die voor de ondertekening van het origineel en voor de verdeling van de copieen zorgt. Alle copieën van een brief worden door een paperclip aan elkaar gehouden, tezamen met het origineel.
De Centrale Correspondentiekamer geeft slechts het origineel ter ondertekening door en bewaart de copieën van elke brief bij elkaar, totdat de getekende brief terugkomt. Eventuele veranderingen of aanvullingen worden dan door de Centrale Correspondentiekamer op alle copieën overgenomen vóór de verdeling.
Is de brief in de betrokken afdeling zelve geschreven en getekend, dan houdt deze meteen de voor haar bestemde witte kopie(en) en geeft het getekende origineel met de overige doorslagen aan het Centraal Archief.
De afdeelingen, die copieën ontvangen (zie hierboven sub 1) worden aangegeven door letters en het aantal kopieën voor elke afdeling, indien dit meer dan één bedraagt, door cijfers achter de aanduiding van de afdeeling:
A - ARTILLERIE
As- ARSENAAL
B - BOEKHOUDING
C - CIVIL SERVICE (Hr. Veerman)
E - EXECUTIVE COMMITEE
G - GENIE
L - LUCHTVAART
M - MARINE AFDELING COMMANDER VAN HAAFTEN
Mv- MARINE AFDELING (Hr. Veen)
Z - ALGEMENE ZAKEN (overste Fischer)
Voorbeeld:
A 2 B = 2 kopieën voor Artillerie, 1 kopie voor Boekhouding,
G 2 L 2 = 2 kopieën voor Genie, 2 kopieën voor Luchtvaart,
Z B = 1 kopie voor Algemene Zaken, 1 kopie voor Boekhouding.
11 december 1940
Uit het voorstel tot taakverdeling voor de luitenant ter zee der 1e klasse N. Guilonard de officier MSD der 1e klasse W.P.J. Brunet de Rochebrune de officier MSD der 1e klasse F. ter Horst:
2. Opzet organisatie en taakverdeling
Correspondentie met en door het bureau van het NPC te San Diego wordt centraal gevoerd, d.w.z. er is één archief, waarin alle uitgaande en inkomende stukken worden verzameld.
Geadresseerd zal worden aan:
"Netherlands Purchasing Commission
c/o Consolidated Aircraft Corporation
te San Diego"
In den brief wordt vermeld:
"attentie:..... (naam officier in eerste instantie bij het onderwerp betrokken)".
NPC San Diego vormde dus afzonderlijk archief.
Aanwijzingen voor de gebruiker
Openbaarheidsbeperkingen
Volledig openbaar.
Materiële beperkingen
Aanvraaginstructie
Openbare archiefstukken kunnen online worden aangevraagd en gereserveerd. U kunt dit ook via de terminals in de studiezaal van het Nationaal Archief doen. Om te kunnen reserveren dient u de volgende stappen te volgen:
U maakt een profiel aan op www.gahetna.nl, en logt vervolgens in
Via de archiefinventaris (alleen de beschrijvingen met rode nummers) selecteert u het gewenste archiefstuk door op de knop 'Reserveren' te klikken
In het volgende scherm geeft u aan op welke dag u het archiefstuk wilt inzien
Indien u zich bevindt in de studiezaal en een tafelnummer heeft ontvangen kunt u dit nummer vermelden. Als u geen tafelnummer heeft kunt u tafelnummer 777 laten staan
Vervolgens bevestigt u uw reservering door deze te versturen.
Verwant materiaal
Beschikbaarheid van kopieën
Verwante archieven
Lijst van inventarissen verschenen in de reeks archieven Koninklijk Marine gevormd tijdens de Tweede Wereldoorlog
2.12.28 Inventaris van het archief van de commandant der Marine te Falmouth, 1940
2.12.29 Inventaris van de archieven van de Bevelhebber der Zeestrijdkrachten, ook als hoofd van de Ve afdeling van het ministerie van Defensie, vanaf 27 juli 1941 tevens minister van Marine, vanaf 23 juni 1945 minister van Marine en Scheepvaart, allen te Londen, en de afwikkeling daarvan, 1940-1945 (1946-1950)
2.12.46 Inventaris van het persoonlijk archief van luitenant-admiraal J. Th. Furstner, 1932-1968
2.12.37 Inventaris van het archief van de bevelhebber der strijdkrachten in het oosten, 1942-1946
2.12.44 Inventaris van het persoonlijk archief van luitenant-admiraal C.E.L. Helfrich, 1940-1962
2.12.26 Inventaris van het archief van de marine commandant Australië, tot 27 oktober 1943 tevens onderbevelhebber der strijdkrachten in het oosten, en daarbij gedeponeerde archiefbescheiden, 1942-1947
2.12.35 Inventaris van de archieven van de Netherlands Purchasing Commission en haar rechtsvoorgangers te San Diego en New York, 1939-1945
2.12.30 Inventaris van de archieven van het hoofd handelsbescherming en diverse handelsbeschermingsofficieren, 1941-1946
2.12.36 Inventaris van de Nederlandse vertegenwoordiger bij de gezamenlijke stafchefs (combined chiefs of staff) te Washington, 1942-1949
2.12.33 Inventaris van de archieven van (militaire) instanties en onderdelen in de gebiedsdelen Curaçao en Suriname, 1934-1947
Met hierin opgenomen de archieven van: de Oudst Aanwezend Zeeofficier/Algemeen Militair Commandant Curaçao; Commandant Onderzoekings- en Bewakingsdienst Curaçao; Commandant Nettendienst Curaçao; Oudst Aanwezend Zeeofficier Aruba; Commandant Nederlandse Troepen Aruba/Commandant Infanterie Aruba; Commandant Onderzoekings- en Bewakingsdienst Aruba; Oudst Aanwe-zend Zeeofficier Suriname; Commandant Marie Patrouilledienst Suriname; F.E. Bruyning, voorzitter van de Raad van Commissarissen van de NV Gemengd Bedrijf Vaartuigendienst Suriname.
Beschrijving van de series en archiefbestanddelen
- Archief Royal Netherlands Arsenal Commissie, vanaf 27 januari 1941 het Arsenal Department van de NPC
  - Serieel, 1
    - Minuten van uitgaande stukken., 1939-1940; 88; 1 pak
    - Ingekomen en minuten van uitgaande stukken, algemeen., 1939-1940; 89; 1 omslag
    - Correspondentie met de directie van de Artillerie Inrichtingen te Den Haag., 1939-1940; 90; 1 omslag
    - Correspondentie met het ministerie van Defensie, later Oorlog te Londen., 1940-1945; 91; 1 omslag
    - Correspondentie met de gouvernements-accountantsdienst van Nederlandsch-Indië voor Amerika., 1942-1944; 92; 1 omslag
    - Telegrammen., 1939-1940; 93-98; 6 omslagen
      - Artillerie Inrichtingen ingekomen en uitgaande. 1939-1940, 93
      - Ministerie van Defensie te Londen ingekomen. 1940, 94
      - Ministerie van Defensie te Londen uitgaande. 1940, 95
      - Legercommandant Indië ingekomen. 1940, 96
      - Departement van Economische Zaken Nederlands-Indië ingekomen. 1940, 97
      - Vlootvoogd Nederlands-Indië ingekomen en uitgaand. Gedeeltelijk in afschriften. 1940, 98
  - Niet serieel, 2
    - Instructie van de directie van de Artillerie Inrichtingen aan de chef van dienst D. van den Berg en reserve 1e luitenant ir N.A. Leijds inzake hun dienstreis naar de Verenigde Staten., 1939; 99; 1 stuk
    - Stukken betreffende de werkzaamheden van het Netherlands Arsenal te New York., 1939-1940; 100; 1 omslag
    - Stukken betreffende het gieten en walsen volgens het zogenaamde Hazelett-procedé., 1939-1940; 101; 1 omslag
    - Correspondentie met Th. van Velzen inzake zijn werkzaamheden voor de commissie., 1940; 102; 1 omslag
    - Brief van de Curtiss-Wright Corporation inzake de aankoop van 24 Curtiss Model 21-B Interceptor Fighter vliegtuigen., 1940; 103; 1 stuk
    - Stukken betreffende de aankoop van machinegeweren van de Colt fabrieken., 1940; 104; 1 omslag
    - Stukken betreffende verzoeken aan de marineattaché te Washington inzake tot het verzenden van codetelegrammen alsmede via deze functionarissen ingekomen codetelegrammen., 1940; 105; 1 omslag
    - Brief van het departement van Economische Zaken te Nederlands-Indië inzake een opgave van de behoeften aan goederen uit de Verenigde Staten voor 1942 en het eerste halfjaar 1943. Afschrift. Met bijlagen., 1941; 106; 1 stuk
    - Stukken betreffende onderzoekingen en keuringen van hulzen en patronen alsmede bezoeken en inspecties aan fabrieken waar deze gefabriceerd worden., 1941; 107; 1 omslag
    - Orderboek., 1941-1943; 108; 1 band
    - Stukken betreffende de overname van goederen van door de Nederlandse Aankoop Commissie bestelde goederen welke zich bevinden in schepen gelegen in Australische havens., 1942; 109; 1 omslag
    - Stukken betreffende de beschrijving van werkzaamheden bij machinale bewerking van .300" en .303" lopen., 1941-1942; 110; 1 pak
    - Stukken betreffende de aanschaf van militaire en niet militaire goederen ten behoeve van Curaçao en Suriname., 1942; 111; 1 omslag
  - Documentatie, 3
    - Ingekomen stukken inzake aanbiedingen van productiemachines, grondstoffen en legermateriaal., 1939-[1941]; 112; 1 pak
- Archief Royal Netherlands Navy Purchasing Commission
  Vanaf 27 januari 1941 bekend als het Naval Department van de NPC
  - Serieel, 1
    - Telegrammen., 1940-1945; 1-53; 39 pakken en 14 omslagen
      - Algemeen ingekomen en uitgaande. 1940-1945, 1-14; 14 pakken
        - 1940 november - 1941 januari, 1
        - 1941 februari - maart, 2
        - 1941 april - juni, 3
        - 1941 september - 1943 maart, 4
        - 1943 januari - maart, 5
        - 1943 april - juni, 6
        - 1943 juli - augustus, 7
        - 1943 september - oktober, 8
        - 1943 november - december, 9
        - 1945 september - oktober, 10
        - 1945 oktober - november, 11
        - 1945 september - december, 12
        - 1945 november - december, 13
        - 1943 april - 1944 december, 14
      - Commandant zeemacht ingekomen en uitgaande. 1940-1942, 15-23; 9 pakken
        - Ingekomen, 15-19
          - 1940 mei - 1941 augustus, 15
          - 1940 juli - 1941 februari, 16
          - 1941 februari, 17
          - 1941 september - december, 18
          - 1941 december - 1942 februari, 19
        - Uitgaande, 20-22
          - 1940 juli - 1941 april, 20
          - 1941 mei - november, 21
          - 1941 december - maart 1942, 22
        - Ingekomen en uitgaande, 1941 - 1942, 23
      - Washington ingekomen en uitgaande. 1941-1944, 24-29; 5 pakken en 1 omslag
        - Ingekomen, 24-27
          - 1941 - 1942, 24
          - 1942 augustus - 1943 december, 25
          - 1944 en geen datum, 26
          - geen nummers, 27
        - Uitgaande Washington, 1941-1944, 28
        - Ingekomen en uitgaande Washington, 1941 januari-juni, 29; 1 omslag
      - Bevelhebber der zeestrijdkrachten ingekomen en uitgaande. 1940-1945, 30-35; 6 pakken
        - Ingekomen, 30-31
          - 1940 juni - 1941 oktober, 30
          - 1941 november - 1942 december, 31
        - Uitgaande, 32-33
          - 1940 juni - 1941 september, 32
          - 1941 oktober-december, 1942, 33
        - Ingekomen en uitgaande, 34-35
          - 1943 januari - 1944 juni, 34
          - 1944 juli - 1945 december, 35
        - Ingekomen en uitgaande Curaçao. 1942 juli - september, 36; 1 omslag
      - Ingekomen en uitgaande Curaçao en Suriname. 1942, 37; 1 omslag
      - Ingekomen en uitgaande Oudst Aanwezend Zeeofficier Suriname. 1943-1945, 38; 1 omslag
      - Ingekomen en uitgaande Oudst Aanwezend Zeeofficier Curaçao. 1940-1945, 39-41; 3 pakken
        - 1940 september-1942 oktober, 39
        - 1942-1943, 40
        - 1944-1945, 41
      - Ingekomen en uitgaande bevelhebber der strijdkrachten in het oosten. 1942-1944, 42-45; 4 omslagen
        - Ingekomen 1942, 42
        - Uitgaande 1942, 43
        - Ingekomen en uitgaande 1943-1944, 44-45
          - 1943, 44
          - 1944, 45
        - Ingekomen en uitgaande inzake verschepingen. 1942-1944, 46; 1 omslag
      - Ingekomen en uitgaande Driekleur. 1941-1942, 47; 1 omslag
      - Inzake levering van vliegtuigen. 1942, 48; 1 omslag
      - Ingekomen van en uitgaande aan [Paul?] Rijkens, [voorzitter van de Raad van Bestuur van Unilever en lid van de Buitengewone Raad van Advies te Londen]. 1942, 49; 1 omslag
      - Ingekomen en uitgaande NPC San Diego. 1941-1942, 50; 1 omslag
      - Ingekomen en uitgaande aan de onderbevelhebber der strijdkrachten, tevens militair commandant te Australië. 1942-1945, 51; 1 pak
      - Ingekomen van en uitgaande aan de marine attaché te Washington. 1942, 52; 1 pak
      - Ingekomen van en uitgaande aan E.C. Zimmerman, voorzitter van de NPC. 1941, 53; 1 omslag
  - Niet serieel, 2
    - San Diego, 2.1
      - Stukken betreffende maandrapporten van officier marinestoomvaartdienst F. ter Horst, lid van de NPC., 1940-1941; 54; 1 omslag
      - Minuten van uitgaande stukken., 1940-1941; 55-56; 2 pakken
        - 1940 oktober - 1941 juli, 55
        - 1941 augustus - december, 56
      - Correspondentie met de marine attaché Washington, met name betreffende de aanschaf van vliegtuigen., 1940-1941, 1943; 57; 1 omslag